臺灣臺南地方法院民事裁定　　　　　　　　96年度抗字第66號
抗　告　人　天兵天將機電有限公司
法定代理人　甲○○
　　　　　　　　　　　　7
相　對　人　乙○○
上列抗告人與相對人間選派檢查人事件，抗告人不服中華民國96
年 7月12日本院96年度司字46號裁定，提起抗告，本院裁定如下
：
    主  文
抗告駁回。
抗告程序費用新台幣壹仟元由抗告人負擔。
    理  由
一、按對於法院選派或解任公司清算人、檢查人之裁定，不得聲
    明不服；但法院依公司法第245條第1項規定選派檢查人之裁
    定，不在此限。又因裁定而權利受侵害者，得為抗告，非訟
    事件法第 175條第1項、第41條第1項分別定有明文。查本件
    抗告人乃屬原審裁定之受檢查義務人，其主張因原審裁定不
    當而受侵害，依前揭法律規定，自得提起抗告，合先敘明。
二、本件相對人即原審聲請人乙○○於原審聲請意旨略以：相對
    人與抗告人法定代理人甲○○共同出資成立抗告人公司，相
    對人持有公司股份49％，甲○○則為抗告人公司唯一董事，
    並於民國94年 4月25日設立登記在案。惟抗告人公司自成立
    以來，從未召開過股東會，亦未依據公司法第28條或商業會
    計法第28條提出資產負債表、損益表、現金流量表等財物報
    表、營業報告書或盈餘分派表，及未分配紅利予相對人。相
    對人既為抗告人公司繼續1年以上持有已發行股份總數逾3％
    之股東，自得依公司法相關規定，聲請法院選派檢查人檢查
    相對人公司之帳目及財產情形等語。
三、抗告意旨略以：相對人與抗告人之法定代理人於94年因商業
    利益需求合組抗告人公司，並於94年 4月25日設立登記在案
    ，公司設立之初，除根據公司法相關法令規定備齊相關文件
    符合設立條件外，並於雙方互為見證下訂定「股權分配書」
    ，以為將來經營損益分配參照之用。然相對人疑將股權分配
    書質借第三人作為不當借款抵押之用，因第三人於放款前需
    抗告人公司相關財務報表審核，相對人乃三番兩次向抗告人
    之法定代理人索取資料，均遭抗告人法定代理人拒絕。又抗
    告人公司於每年5月1日召開股東會議，抗告人之法定代理人
    於96年 4月12日以存證信函通知相對人備齊「股權分配書」
    等相關文件於 4月30日前進行身分及股權確認，以便於5月1
    日開會時計算損益之用，然相對人並未按時提出上開文件。
    抗告人法定代理人為維護公司所有員工之權益，請相對人提
    出「股權分配書」證明其未將公司分配之股份非法質借使用
    ，應為公平合理之考量，然相對人始終無法提出相關文件證
    明，故抗告人法定代理人乃拒絕提出財務表冊。相對人主張
    選派檢查人檢查抗告人之業務帳目及財產情形，於法雖無不
    合，但於前述理由未消滅前，若因公司財務表冊流出而造成
    抗告人與抗告人法定代理人之損失，必定向相對人、檢查人
    及承審人員追究責任等語。
四、按有限公司繼續1年以上，持有已發行股份總數3％以上之股
    東，得聲請法院選派檢查人，檢查公司業務帳目及財產情形
    ，公司法第110條第3項準用同法第245條第1項定有明文。又
    公司法第245條第1項所定聲請選派檢查人之規定，除具備繼
    續1年以上持有已發行股份總數3％之股東之要件外，別無其
    他資格之限制（最高法院86年度台抗字第 108號裁定要旨參
    照）。
五、經查：本件相對人為抗告人公司繼續 1年以上，持有已發行
    股份總數 3％以上股東之事實，業據相對人於原審提出抗告
    人公司變更登記表 1份為證，並經原審法院核閱無誤，抗告
    人就此亦不爭執，是相對人既符合公司法第110條第3項準用
    同法第245條第1項規定之要件，參酌最高法院上揭裁定意旨
    ，原審法院裁定准許其選派檢查人之聲請，並依臺灣省會計
    師公會之推薦人選張玲玲會計師之學、經歷及專長，選派其
    為檢查人，經核於法尚無不合。
六、至抗告意旨主張相對人有將「股權分配書」不當質借，且相
    對人未依抗告人法定代理人之通知於96年 4月30日前提出「
    股權分配書」，抗告人懷疑相對人將「股權分配書」不當質
    押第三人借款，若選派檢查人檢查，恐有因公司財務表冊流
    出而造成抗告人與抗告人法定代理人損失云云，然依上開說
    明，抗告人所持理由均非法院選定檢查人所應審酌之事項，
    ，顯不可採，其抗告並無理由，應予駁回。
七、據上論結，本件抗告為無理由，依非訟事件法第46條、第21
    條第2項、第24條第1項，民事訴訟法第 495條之1第1項、第
    449條第1項、第78條，裁定如主文。
中　　華　　民　　國　　96　　年　　9 　　月　　29　　日
                  民事第一庭    審判長法　官　楊清安
                                      法　官　曾鴻銘
                                      法　官　周紹武
以上正本係照原本作成。
如不服本裁定，僅得於收受本裁定正本送達後10日內，以適用法
規顯有錯誤為理由，向本院提出再抗告狀（須附繕本一份及繳納
再抗告裁判費新台幣1,000元），經本院許可後始可再抗告。
中　　華　　民　　國　　96　　年　　9 　　月　　29　　日
                                      書記官　余吉祥
